【裁判字號】    89,交抗,76
【裁判日期】    890418
【裁判案由】    違反道路交通管理處罰條例
【裁判全文】
臺灣高等法院刑事裁定                  八十九年度交抗字第七十六號
    抗告人即
    聲明異議人  甲○○
右抗告人因違反道路交通管理處罰條例案件，不服臺灣新竹地方法院八十八年度交聲
字第六十八號，中華民國八十九年二月二十五日裁定，提起抗告，本院裁定如左：
    主      文
抗告駁回。
    理      由
一、按違反道路交通管理處罰條例第十二條至第六十八條之規定者，由公路主管機關
    設置交通裁決單位處罰；又該條例所定罰鍰之處罰，行為人接獲違反道路交通事
    件通知單後，應於十五日內，到達指定處所聽候裁決，道路交通管理處罰條例第
    八條第一項第一款、第二項前段及第九條第一項前段分別定有明文。另同條例第
    八十七條第一項復規定：「受處分人不服第八條主管機關所為之處罰，得於接到
    裁決之翌日起十五日內，向管轄地方法院聲明異議」，是聲明異議之對象應為交
    通裁決單位之「裁決」。次按聲明異議，應以司法狀紙敘述異議之理由，提出於
    原處分機關為之，原處分機關應於接受異議書狀後五日內將該案卷示及有關證物
    ，送交該管地方法院或其分院交通法庭；又交通法庭認聲明異議不合法律上之程
    式或其異議權已經喪失者，應以裁定駁回之，則為道路交通案件處理辦法第十三
    條及第十八條前段所明定。
二、經查，桃園縣警察局大園分局警員於民國八十八年十月二十日，以抗告人即聲明
    異議人甲○○於同日凌晨三時二十分許，駕駛車號ＴＨ－五一五號曳引車，行經
    桃園縣觀音鄉○○○路，因裝載砂石經丈量超重，違反道路交通管理處罰條例第
    二十九條第一項第一款之規定，經予舉發，並製作桃警一交字第０一五六七九八
    號舉發違反道路交通管理事件通知單（以下簡稱舉發通知單），通知抗告人應於
    八十八年十一月十四日前到交通部公路局新竹監理所（以下簡稱新竹監理所）聽
    候裁決。抗告人隨即以其當時為空車，並無超載之違規行為為由，先行於八十八
    年十月二十九日向新竹監理所提出申訴，申訴期間，該所尚未填製裁決書，先於
    同年十一月二日以（八八）竹監稽違六字第六００七七五號函請桃園縣警察局大
    園分局查明實情，俟該分局函復後再依道路交通管理處罰條例相關規定裁處等情
    ，有上開舉發通知單及函件影本暨新竹監理所八十九年一月三日（八八）竹監稽
    違六字第一一六五號函附卷可稽。依此，新竹監理所對於上開違規事件並未作任
    何處罰裁決，抗告人自無從針對尚不存在之「裁決」聲明異議，況且，抗告人之
    聲明異議狀係逕送原審法院，亦有所未合。原審法院以本件既尚未經主管機關裁
    決，異議人自無從對之聲明異議，其聲明異議不合法律上之程式，援引道路交通
    案件處理辦法第十八條前段，裁定駁回，認事用法核無不合。抗告意旨仍以其無
    上開舉發通知單所載違規事由，指摘原裁定不當云云，為無理由，應予駁回。
據上論結，應依道路交通案件處理辦法第二十六條、刑事訴訟法第四百十二條，裁定
如主文。
中     華     民     國    八十九   年       四       月      十八      日
                             臺灣高等法院刑事第五庭
                                 審判長法  官  曾  德  水
                                       法  官  趙  功  恆
                                       法  官  林  立  華
右正本證明與原本無異。
不得再抗告。
                                       書記官  廖  月  女
中     華     民     國    八十九   年       四       月     十九      日


司法院資訊處製作；財團法人民間司法改革基金會備份。
